【裁判字號】    96,簡上,76
【裁判日期】    970318
【裁判案由】    毒品危害防制條例
【裁判全文】
臺灣宜蘭地方法院刑事判決              96年度簡上字第76號
上  訴  人
即  被  告  甲○○
上列上訴人即被告因違反毒品危害防制條例案件，不服本院96年
度易字第479號中華民國96年11月26日第一審判決（起訴案號：9
6年度毒偵字第1083號），提起上訴，本院判決如下：
    主  文
上訴駁回。
    事實及理由
一、本案經本院審理結果，認第一審判決認事用法及量刑均無不
    當，應予維持，並引用第一審判決書記載之事實、證據及理
    由（如附件）。
二、上訴人即被告上訴意旨雖謂：伊犯後深感悔意，最主要的因
    素，實因出獄後，失業在家，生活壓力沈重，才會再次沾染
    毒品，故懇請給予伊自新之機會，請求判輕一點，現在只有
    剩下伊在照顧伊母親等語。惟查，被告在此之前，於民國88
    年、89間即因施用毒品案件，經2次觀察、勒戒後，均認無
    繼續施用毒品之傾向，由臺灣宜蘭地方法院檢察署檢察官先
    後於88年10月5日、89年10月7日，以88年度毒偵緝字第14號
    、89年度毒偵字第1061號不起訴處分確定。又於90年間因施
    用第二級毒品案件，經本院裁定令入戒治處所施以強制戒治
    ，並由臺灣宜蘭地方法院檢察署檢察官提起公訴，經本院判
    處有期徒刑8月確定；強制戒治部分，於91年12月2日執行完
    畢釋放。又於91年間因違反毒品危害防制條例案件，經本院
    判處有期徒刑9月確定，並接續上開有期徒刑8月執行，於93
    年2月29日執行完畢。又於94年間因施用第一、二級毒品案
    件及施用第一級毒品案件，經本院分別判處有期徒刑1年4月
    及1年（嗣有期徒刑1年部分經裁定減為有期徒刑6月，如易
    科罰金，以1,000元折算1日），並於96年7月16日縮刑期滿
    執行完畢等情，有臺灣高法院前案紀錄表在卷可查，被告此
    次又係累犯，則原審判處被告有期徒刑6月並得易科罰金之
    量刑並無不當，且按「量刑輕重係屬事實審法院得依職權自
    由裁量之事項，苟已斟酌刑法第57條各款所列情狀而未逾越
    法定刑度，不得遽指為違法（72年台上字第6696號判例）」
    ，本件原審判決既已經詳細記載量刑審酌各項被告品行、犯
    罪情節、所生危害及犯罪後之態度等一切情狀，並予以綜合
    考量，依累犯及之規定加重其刑後，在法定刑內科處其刑，
    經核於法並無不合，上訴意旨既未指摘原判決科刑有何違背
    法令，單純就科刑輕重為爭執，並請求判輕一點，自非適法
    之上訴理由。是被告上訴所陳為無理由，應予駁回。
三、被告甲○○經合法傳喚，無正當理由不到庭，爰不待其陳述
    ，逕行判決。至於被告甲○○雖曾於97年3月6日具狀陳稱：
    因工作繁忙，屆時不能到庭，爰聲請變更期日等語。惟查，
    本件訂於97年3月4日下午2時30分進行審理程序之傳票，早
    於97年2月18日即送達至被告陳明之處所，並由其同居人即
    被告之母陳水金收受在案，被告甲○○卻遲至97年3月6日始
    具狀陳明未能到庭之原因，且其僅稱未能到庭之原因乃工作
    繁忙，亦難認已釋明有何正當之理由不到庭，爰依法逕行判
    決，併此敘明。
據上論斷，應依刑事訴訟法455條之1第1項、第3項、第368條、
第371條，判決如主文。
本案經檢察官賴慶祥到庭執行職務。
中    華    民    國    97    年    3     月    18    日
                  刑事第二庭  審判長法  官  黃永勝
                                    法  官  鄭貽馨
                                    法  官  陳映佐
以上正本證明與原本無異。
本件不得上訴。
                                    書記官  何適熹
中    華    民    國    97    年    3     月    18    日
附錄法條：
毒品危害防制條例第10條第2項：
施用第二級毒品者，處3年以下有期徒刑。


司法院資訊處製作；財團法人民間司法改革基金會備份。
